【裁判字號】    97,易,312
【裁判日期】    970731
【裁判案由】    詐欺
【裁判全文】
臺灣新竹地方法院刑事判決              97年度易字第312 號
公  訴  人  臺灣新竹地方法院檢察署檢察官
被      告  丙○○
            乙○○
上列被告等因詐欺案件，經檢察官提起公訴（96年度偵字第7472
號），本院依簡式審判程序判決如下：
    主  文
丙○○、乙○○共同犯詐欺取財罪，均處有期徒刑月，如易科
罰金，均以新臺幣壹仟元折算壹日；均減為有期徒刑壹月又拾伍
日，如易科罰金，均以新臺幣壹仟元折算壹日。均緩刑貳年。
    事實及理由
壹、構成犯罪事實：
    丙○○與乙○○係五福樓飲食店（統一編號：00000000，設
    新竹縣竹北市○○路○ 段27號）之實際負責人，2 人明知五
    福樓飲食店自民國94年初開始經營後，即到處借錢並向銀行
    貸款而負債累累，迄至95年7 月起已週轉不靈無力經營，且
    並無現金支付款項，2 人均明知其等財務狀況不佳，已無清
    償能力，竟隱瞞財務不佳之事實，共同出於為自己不法所有
    目的的犯罪意思聯絡及行為分擔，於95年7 月間某日，由乙○○向和泰果菜行負責人甲○○購買蔬菜食材，並由丙○○
    約定採月結方式付款，以資取信，致使甲○○陷於錯誤不疑
    有他，誤信乙○○等仍正常經營飲食店，且有支付款項之能
    力，乃於同年7 、8 月間接續供應上開貨物50次，前後供應
    之貨款達新臺幣（下同）11萬6,742 元，嗣於甲○○向其等
    請求支付款項時，即虛以帳還未核對拖延付款，甲○○持續
    向其等催討款項，2 人雖明知丙○○臺灣中小企業銀行竹北
    分行（下稱中小企銀）支票帳戶（帳號：00000000000） 業
    於95年9 月15日遭列為拒絕往來戶，仍於95年11月間，由乙○○交付甲○○支票（發票人：丙○○、日期：96年3 月30
    日、支票號碼：AR 0000 000 、帳號：00000000000 、金額
    ：11萬6,742 元）1 張，用以支付上開貨款，以資搪塞，致
    甲○○誤以其等有能力支付貨款，而同意收受前開支票清償
    貨款，嗣因前開支票到期未獲兌現，甲○○始知受騙。
貳、程序方面：
    本件被告丙○○、乙○○2 人所犯詐欺取財罪，非死刑、無
    期徒刑、最輕本刑為3 年以上有期徒刑之罪，或高等法院管
    轄第一審之案件，被告2 人於本院準備程序進行中，就被訴
    事實為有罪之陳述，經本院合議庭認合於刑事訴訟法第273
    條之1 第1 項之規定，裁定進行簡式審判程序，此合先敘明
    。
、認定犯罪事實所根據的證據及理由：
一、被告丙○○、乙○○於警局詢問時、檢察官偵查中之供述，
    及本院準備程序、簡式審判程序訊問時之供述及自白。
二、證人即告訴人（被害人）甲○○於警詢時、偵查中、本院準
    備程序及簡式審判程序訊問時之指訴。
三、支票影本1 紙、法務部－票據（戶名丙○○）信用資訊連結
    作業畫面影本1 份、中小企銀97年1 月30日函附丙○○及五
    福樓飲食店票據退票紀錄及交易明細資料1 份在卷可查。
肆、論罪科刑的理由：
一、論罪：
（一）被告丙○○、乙○○2 人所為，均係犯刑法第339 條第1
      項之詐欺取財罪。
（二）接續犯：被告2 人於95年7 、8 月間，50次向和泰果菜行
      甲○○詐購蔬菜食材之行為，在時間與空間均屬密切，客
      觀上顯係基於同一犯意之接續行為，為接續犯而為實質上
      之一罪。
（三）共同正犯：被告丙○○、乙○○2 人間，就上開詐欺取財
      犯行，有犯意聯絡及行為分擔，為刑法第28條之共同正犯
      。
二、科刑：
（一）主刑：審酌被告2 人明知已無償債能力，猶向被害人甲○○詐購蔬菜食材，及其等犯案動機、手段，詐欺所得之財
      物數額，以及被告2 人事後已當庭與被害人以11萬6,742
      元達成民事和解，並當庭給付現金2 萬元予被害人，及約
      定餘款9 萬6,742 元自97年8 月10日起每月給付3,000 元
      ，直至全部清償完畢為止，有本院訊問筆錄及和解筆錄在
      卷可查，被害人同時於本院簡式審判程序訊問時當庭表示
      可以給被告2 人緩刑的機會，顯然願意原諒被告2 人，參
      以被告2 人犯後尚能坦白承認犯行，態度良好等一切情狀
      ，各量處如主文所示之刑，並均諭知易科罰金之折算標準
      。又查被告2 人所犯上開之罪，犯罪時間均係在96年4 月
      24日以前，核與中華民國九十六年罪犯減刑條例第2 條第
      1 項第3 款規定相符，應予減刑，爰均依法減刑如主文所
      示，並均諭知易科罰金之折算標準，以示懲儆。
（二）緩刑：被告2 人前均未曾因故意犯罪受有期徒刑以上刑之
      宣告，有臺灣高等法院被告前案紀錄表及刑案資料查註紀
      錄表各1 份在卷可查，因一時失慮，致罹刑典，經此次偵
      查程序及科刑之教訓後，應已知所警惕，相信不會再犯，
      又檢察官因被告2 人已賠償被害人損失而請求法院給予被
      告2 人緩刑之宣告，而被害人甲○○亦表示可以給予被告
      2 人緩刑的機會，是本院認為前開對其等所宣告之刑，以
      暫不執行為適當，爰均併予宣告緩刑2 年，以勵來茲而啟
      自新。
伍、適用法律依據：
一、程序法方面：刑事訴訟法第273 條之1 第1 項、第299 條第
    1 項前段。
二、實體法方面：刑法第28條、第339 條第1 項、第41條第1 項
    前段、第74條第1 項第1 款，刑法施行法第1 條之1 第1 項
    、第2 項前段，中華民國九十六年罪犯減刑條例第2 條第1
    項第3 款、第7 條，判決如主文。
本案經檢察官郭進昌到庭執行職務。
中    華    民    國    97    年    7     月    31    日
                  刑事第四庭法  官  馮俊郎
以上正本證明與原本無異。
如不服本判決，得自收受送達之日起10日內，向本院提起上訴。
上訴書狀應敘述具體理由。上訴書狀未敘述上訴理由者，應於上
訴期間屆滿後20日內補提理由書狀於本院（均須按他造當事人之
人數附繕本）「切勿逕送上級法院」。
中    華    民    國    97    年    7     月    31    日
                            書記官  鄧雪怡
附錄本案論罪科刑實體法條全文：
刑法第339 條第1 項：
意圖為自己或第三人不法之所有，以詐術使人將本人或第三人之
物交付者，處5 年以下有期徒刑、拘役或科或併科1,000 元以下
罰金。（罰金之貨幣單位改為新臺幣，並提高為30倍）


司法院資訊處製作；財團法人民間司法改革基金會備份。
